臺灣板橋地方法院刑事判決　　　　　　　　　　　　　九十二年度自字第一九一號
　　自　訴　人　慶威集運有限公司
　　代　表　人　乙○○
　　被　　　告　甲○○
右列被告因偽造文書等案件，經自訴人提起自訴，被告於準備程序認罪，本院以簡式
審判程序判決如左：
    主  文
甲○○連續意圖為自己不法之所有，而侵占對於業務上所持有之物，處有期徒刑柒月
；又連續意圖為自己不法之所有，以詐術使人將本人之物交付，處有期徒刑月。應
執行有期徒刑捌月。緩刑貳年。
    事  實
一、甲○○係「慶威集運有限公司」（設臺北市中山區○○○路○段八十號二樓之一
    ，代表人乙○○，下簡稱「慶威公司」）之業務員，自民國八十九年三月間起，
    負責處理慶威公司與客戶「永詮製罐有限公司」（設於臺北縣樹林市○○街六十
    一巷五十弄四之四號，另有廠址於臺北縣樹林市○○街一二三之一號，下簡稱「
    永詮公司」）間大陸、香港、臺灣三地商務代理、貨物運送及收受帳款等業務，
    為從事業務之人。詎其竟基於意圖為自己不法所有之概括犯意，自八十九年四月
    起至九十年六月止，利用職務之便，連續多次將自永詮公司收取之帳款，挪用部
    分款項供己私用，共計新臺幣（下同）三十六萬八千五百四十五元，侵占入己未
    繳回慶威公司；另於其業務上製作向永詮公司收款之帳單上，連續多次登載部分
    虛增不實之收款帳目，據以向永詮公司溢收帳款，使永詮公司誤信為真如數支付
    ，共計受騙溢付七萬七千六百三十五元。嗣於九十年六月間，經慶威公司與永詮
    公司核對結算帳款時，發覺有誤，始查悉上情。
二、案經慶威公司提起自訴。
    理  由
一、按刑事訴訟法於九十二年二月六日修正公布，依該法第二百八十四條之一規定，
    除簡式審判程序及簡易程序案件外，第一審應行合議審判；復依同法第二百七十
    三條之一第一項規定，除被告所犯為死刑、無期徒刑、最輕本刑為三年以上有期
    徒刑之罪或高等法院管轄第一審案件者外，於第一次審判期日前之準備程序進行
    中，被告先就被訴事實為有罪之陳述時，審判長得告知被告簡式審判程序之旨，
    並聽取當事人、代理人、辯護人及輔佐人之意見後，裁定進行簡式審判程序；又
    依同日修正公布之刑事訴訟法施行法第七條之二規定，上開修正通過之刑事訴訟
    法第二百八十四條之一、第二百七十三條之一自九十二年九月一日施行，同施行
    法第七條之三復規定，上開修正公布之刑事訴訟法施行前，已繫屬於各級法院之
    案件，其以後之訴訟程序，應依修正刑事訴訟法終結之；另依同法第三百四十三
    條規定，自訴程序，除本章有特別規定外，準用第二百四十六條、第二百四十九
    條及前章第二節、第三節關於公訴之規定。是本件自九十二年九月一日後，應依
    上開修正公布施行之刑事訴訟法終結之，經核被告甲○○所犯係死刑、無期徒刑
    、最輕本刑為三年以上有期徒刑以外之罪，其於準備程序中就被訴事實為有罪之
    陳述，經法官告知簡式審判程序之旨，並聽取自訴人、被告之意見後，本院爰依
    上開修正公布施行之刑事訴訟法規定，合議裁定由受命法官獨任進行簡式審判程
    序，合先敘明。
二、右揭犯罪事實，業據被告甲○○於本院審理時供認不諱，復有被告於慶威公司之
    人事資料卡、被告書立之自白悔過書、償還協議書、保管條、帳單、支票收訖簽
    回聯、收據、帳款支票、商務代理派車單、永詮公司付款單等影本附卷足資佐證
    。是被告上揭犯行，罪證明確，應予依法論科。
三、核被告甲○○上開挪用業務上收受帳款之行為，係犯刑法第三百三十六條第二項
    之業務侵占罪；又其登載業務上不實帳單持以溢收詐得永詮公司帳款之行為，係
    另犯刑法第三百三十九條第一項之詐欺取財、同法第二百十六條、第二百十五條
    之行使業務上登載不實文書等罪。其登載不實業務文書之低度行為，應為其後使
    用之高度行為所吸收，不另論罪。又其所犯上開業務侵占、詐欺取財、行使業務
    上登載不實文書等各罪之多次行為，時間密接，犯罪構成要件相同，顯係基於概
    括犯意反覆為之，應均依連續犯規定論以一罪，並加重其刑。再其所犯上開詐欺
    取財、行使業務上登載不實文書二罪間，有方法結果之牽連關係，為牽連犯，應
    從一重之詐欺取財罪處斷。自訴意旨就被告所犯上開詐欺取財犯行部分，雖漏未
    論及所犯法條，惟其自訴犯罪事實已敘及，本院自應併予審究。又被告所犯上開
    業務侵占、詐欺取財二罪間，犯意各別，行為互殊，應予分論併罰。爰審酌被告
    素行、各罪犯罪之動機、目的、手段、方法、對自訴人、被害人永詮公司所生危
    害、所得不法利益、犯後坦承之態度及業與自訴人協調達成民事和解（參見卷附
    和解書）等一切情狀，各量處如主文所示之刑，並定其應執行之刑。又被告前於
    七十九年間雖曾因過失傷害案件受有期徒刑以上刑之執行完畢，惟已逾五年未曾
    再受有期徒刑以上刑之宣告，本件其因一時失慮，致罹刑典，事後已坦承犯行，
    深具悔意，經此刑之宣告後，應知警惕而無再犯之虞，本院因認暫不執行其刑為
    當，予以宣告緩刑二年，用啟自新。
據上論斷，應依刑事訴訟法施行法第七條之三，刑事訴訟法第三百四十三條、第二百
七十三條之一第一項、第二百九十九條第一項前段，刑法第五十六條、第三百三十六
條第二項、第三百三十九條第一項、第二百十六條、第二百十五條、第五十五條、第
五十一條第五款、第七十四條第二款，罰金罰鍰提高標準條例第一條前段，判決如主
文。
本案經檢察官徐名駒到庭執行職務
中      華      民      國    九十三    年      一      月    二十八    日
                                    臺灣板橋地方法院刑事第十庭
                                        法  官  彭  全  曄
右正本證明與原本無異
如不服本判決應於送達後十日內向本院提出上訴狀
                                        書記官  梁  宜  庭
中      華      民      國    九十三    年      一      月    二十八    日
附錄本案論罪科刑法條全文：
刑法第三百三十六條
對於公務上或因公益所持有之物，犯前條第一項之罪者，處一年以上七年以下有期徒
刑，得併科五千元以下罰金。
對於業務上所持有之物，犯前條第一項之罪者，處六月以上五年以下有期徒刑，得併
科三千元以下罰金。
前二項之未遂犯罰之。
刑法第三百三十九條
意圖為自己或第三人不法之所有，以詐術使人將本人或第三人之物交付者，處五年以
下有期徒刑、拘役或科或併科一千元以下罰金。
以前項方法得財產上不法之利益或使第三人得之者亦同。
前二項之未遂犯罰之。
刑法第二百十六條
行使第二百十條至第二百十五條之文書者，依偽造、變造文書或登載不實事項或使登
載不實事項之規定處斷。
刑法第二百十五條
從事業務之人，明知為不實之事項，而登載於其業務上作成之文書，足以生損害於公
眾或他人者，處三年以下有期徒刑、拘役或五百元以下罰金。
